臺灣臺中地方法院刑事判決　
110年度交簡上字第264號
上  訴  人  
即  被  告  黃薰瑜


上列上訴人即被告因過失傷害案件，不服本院沙鹿簡易庭110年
度沙交簡字第347號中華民國110年9月9日第一審刑事簡易判決（
聲請簡易判決處刑案號：110年度偵字第6103號），提起上訴，
本院管轄第二審之合議庭判決如下：
　　主    文
上訴駁回。
黃薰瑜緩刑貳年。
　　犯罪事實及理由
一、程序方面：
    本案係在刑事訴訟法第348條於民國110年6月18日修正施行
    後，於110年10月1日提起上訴而於110年10月18日繫屬於本
    院，此有本院收狀、收文戳章可佐(見本院卷第7、9頁)，應
    適用修正後之現行刑事訴訟法第348條規定判斷上訴範圍。
    原審判決後，被告於刑事聲明上訴狀及本院審理時以言詞表
    明就原判決全部提起上訴(見本院卷第9、73頁)，是本院審
    理範圍自及於原判決之全部，合先敘明。
二、本案經本院審理結果，認第一審刑事簡易判決以被告黃薰瑜
    犯刑法第284條前段之過失傷害罪，判處拘役50日，並諭知
    易科罰金之折算標準，核其認事、用法及量刑均無違誤，應
    予維持，除證據部分補充「上訴人即被告於本院審理時之自
    白」為證據外，其餘並引用第一審刑事簡易判決書所記載之
    犯罪事實、證據及理由(如附件)。
三、本判決所引用之供述證據及非供述證據，檢察官、被告黃薰
    瑜於本院準備程序及審理時，均未爭執其證據能力(見簡上
    卷第45-46、73-80頁)，且各該證據均非屬違法取得之證據
    ，應均有證據能力，復經本院於審判期日就該等證據進行調
    查、辯論，依法均得作為證據使用。
四、被告上訴意旨略以：原審沒有等我跟告訴人達成和解就下判
    決，但我後來已經跟告訴人和解，希望法院可以判輕一點或
    給予我緩刑等語。
五、經查：
(一)惟按法官於有罪判決如何量處罪刑，甚或是否宣告緩刑，為
    實體法賦予審理法官裁量之刑罰權事項，法官行使此項裁量
    權，自得依據個案情節，參酌刑法第57條所定各款犯罪情狀
    之規定，於法定刑度內量處被告罪刑；除有逾越該罪法定刑
    或法定要件，或未能符合法規範體系及目的，或未遵守一般
    經驗及論理法則，或顯然逾越裁量，或濫用裁量等違法情事
    之外，並不得任意指摘其量刑違法（最高法院80年度台非字
    第473號、75年度台上字第7033號、72年度台上字第6696號
    、72年度台上字第3647號著有判決可資參照）。準此，法官
    量刑如非有上揭明顯違法之情事，自不得擅加指摘其違法或
    不當。
(二)經查，原判決依刑事訴訟法第449條第1項前段、第3項、第4
    54條第2項，刑法第284條前段、第62條前段、第41條第1項
    前段，刑法施行法第1條之1第1項(贅載第2項前段)，就被告
    所犯過失傷害罪，判處拘役50日，如易科罰金，以新臺幣10
    00元折算1日，經核並未逾越法律所規定之範圍，且其認事
    用法，亦無量刑過重或失衡之不當情形，至於被告雖於111
    年2月23日與告訴人吳景緒和解，且已依和解條件履行完畢
    ，有和解書影本、本院電話紀錄在卷可查(見本院卷第53、8
    1頁)，然審酌被告上開所為，造成告訴人受有上開傷勢，迄
    至本院審理中始和解且為賠償之態度，未能及時填補告訴人
    所受損害及痛苦等情，故此部分和解情狀，尚難為有利於被
    告刑度之認定。
(三)被告以前開情詞提起上訴，指摘原判決量刑不當，尚無理由
    ，應予駁回。
六、被告前未曾因故意犯罪受有期徒刑以上刑之宣告，有臺灣高
    等法院被告前案紀錄表1份在卷可考。考量被告坦承犯行，
    且已與告訴人達成和解，並全數賠償和解金額予告訴人，告
    訴人復具狀表示同意不再追就被告之刑事責任，並同意給予
    被告緩刑之機會，此有告訴人所具之刑事陳報(二)狀、和解
    書翻拍照片、本院電話紀錄表附卷可佐(見簡上卷第27-29、
    49-53、61、81頁)，顯見被告已有悔意，僅係因一時疏忽偶
    罹刑章，經此次偵審程序及刑之宣告，應知警惕而信無再犯
    之虞，本院認其所受宣告之刑，以暫不執行為適當，爰依刑
    法第74條第1項第1款之規定，諭知緩刑2年，以啟自新。　
據上論斷，應依刑事訴訟法第455條之1第1項、第3項、第373條
、第368條，刑法第74條第1項第1款，判決如主文。
本案經檢察官顏偉哲聲請簡易判決處刑，由檢察官賴謝銓到庭執
行職務。　
中　　華　　民　　國　　111 　年　　5 　　月　　5 　　日
                  刑事第四庭    審判長法  官  黃佳琪  
                                      法  官  劉依伶
                                      法  官  魏威至
以上正本證明與原本無異。
不得上訴。
　　　　　　　　　　　　　　　　　　 書記官  林鈺娟
中　　華　　民　　國　　111 　年　　5 　　月　　5 　　日
【附件】
臺灣臺中地方法院刑事簡易判決
                                  110年度沙交簡字第347號
聲　請　人　臺灣臺中地方檢察署檢察官
被　　　告　黃薰瑜　女　（民國00年0月00日生）
                    身分證統一編號：Z000000000號
                    住臺中市○○區○○里○○路000○00號
上列被告因過失傷害案件，經檢察官聲請以簡易判決處刑（110
年度偵字第6103號），本院判決如下：
    主    文
黃薰瑜犯過失傷害罪，處拘役伍拾日，如易科罰金，以新臺幣壹
仟元折算壹日。
    犯罪事實及理由
一、本案犯罪事實及證據，均引用檢察官聲請簡易判決處刑書之
    記載（如附件）。
二、依刑事訴訟法第449條第1項前段、第3項、第454條第2項，
    刑法第284條前段、第62條前段、第41條第1項前段，刑法施
    行法第1條之1第1項、第2項前段，逕以簡易判決處刑如主文
    。
三、如不服本判決，得於收受判決書送達後20日內，以書狀敘述
    理由（須附繕本），經本庭向本院管轄第二審之合議庭提起
    上訴。告訴人或被害人如對於本判決不服者，應具備理由請
    求檢察官上訴，其上訴期間之計算係以檢察官收受判決正本
    之日期為準。
本案經檢察官顏偉哲聲請以簡易判決處刑。
中　　華　　民　　國　　110 　年　　9 　　月　　9 　　日
                          臺灣臺中地方法院沙鹿簡易庭
                                  法　官　劉國賓
以上為正本，係照原本作成。
中　　華　　民　　國　　110 　年　　9 　　月　　9 　　日
                                  書記官  許宏谷
附錄論罪科刑法條全文：
刑法第284條
因過失傷害人者，處1年以下有期徒刑、拘役或10萬元以下罰金
；致重傷者，處3年以下有期徒刑、拘役或30萬元以下罰金。

附件：
灣臺中地方檢察署檢察官聲請簡易判決處刑書          松股
                                     110年度偵字第6103號
　　被　　　告　黃薰瑜　女　38歲（民國00年0月00日生）
　　　　　　　　　　　　住臺中市○○區○○路000○00號
　　　　　　　　　　　　國民身分證統一編號：Z000000000號
上列被告因過失傷害案件，業經偵查終結，認宜聲請以簡易判決
處刑，茲將犯罪事實及證據並所犯法條分敘如下：
　　　　犯罪事實
一、黃薰瑜於民國109年7月18日下午4時20分許，駕駛車牌號碼0
    000-00號自用小客車，沿臺中市清水區港埠路3段由北往南
    方向行駛，行經港埠路3段與中社路交岔路口欲右轉時，理
    應注意轉彎車應讓直行車先行，且依當時天候晴、日間自然
    光線、市區道路柏油路面乾燥無缺陷、無障礙物、視距良好
    等情，並無不能注意之情形，竟疏於注意禮讓同車道由吳景
    緒騎乘沿港埠路由北往南方向直行之車牌號碼000-0000號普
    通重型機車先行，貿然右轉彎而發生擦撞，致吳景緒受有右
    肱骨骨折合併橈神經損傷、右橈骨遠端骨折之傷害。黃薰瑜
    於肇事後留在現場，員警到場處理時，並當場承認為肇事人
    ，對於未發覺之罪自首而受裁判。
二、案經吳景緒訴由臺中市政府警察局清水分局報告偵辦。
        證據並所犯法條
一、上揭犯罪事實，業據被告黃薰瑜於偵查中坦承不諱，核與告
    訴人吳景緒於警詢及偵查中指訴之情節大致相符，且有臺中
    市政府警察局清水分局道路交通事故現場圖、道路交通事故
    調查報告表㈠㈡、臺中市政府警察局清水分局清水交通分(小)
    隊處理道路交通事故談話紀錄表、道路交通事故肇事人自首
    情形紀錄表、員警職務報告、童綜合醫療社團法人童綜合醫
    院診斷證明書及現場照片等在卷可參。足認被告之自白與事
    實相符，其上開犯嫌，堪以認定。
二、核被告黃薰瑜所為，係犯刑法第284條前段之過失傷害罪嫌
    。被告於肇事後留在現場，員警到場處理時，並當場承認為
    肇事人，對於未發覺之罪自首而願受裁判，請依刑法第62條
    之規定，得減輕其刑。
三、依刑事訴訟法第451條第1項逕聲請以簡易判決處刑。
　　此　致
臺灣臺中地方法院
中　　華　　民　　國　 110　　年　　3 　　月　　5 　　日
　　　　　　　　　　　　　　　檢察官　顏偉哲
本件正本證明與原本無異
中　　華　　民　　國　 110　　年　　3 　　月　　17　　日
　　　　　　　　　　　　　　　書記官　胡莉苓
附錄本案所犯法條全文
中華民國刑法第284條
因過失傷害人者，處 1 年以下有期徒刑、拘役或 10 萬元以下
罰金；致重傷者，處 3 年以下有期徒刑、拘役或 30 萬元以下
罰金。
當事人注意事項：
（一）本件係依據刑事訴訟法簡易程序辦理，法院簡易庭得不傳
      喚被告、輔佐人、告訴人、告發人等出庭即以簡易判決處
      刑。
（二）被告、告訴人、被害人對告訴乃論案件，得儘速試行和解
      ，如已達成民事和解而要撤回告訴，請告訴人寄送撤回告
      訴狀至臺灣臺中地方法院簡易庭。
（三）被告、告訴人、被害人對本案案件認有受傳喚到庭陳述意
      見之必要時，請即以書狀向臺灣臺中地方法院簡易庭陳明
      。